【裁判字號】    90,上易,2294
【裁判日期】    901205
【裁判案由】    詐欺
【裁判全文】
臺灣高等法院臺中分院刑事判決                    九十年度上易字第二二九四號
    上  訴  人
    即  被  告  丙○○
        （現改名蕭瀚緯）
右上訴人因詐欺案件，不服臺灣台中地方法院九十年度易字第九二九號中華民國九十
年九月七日第一審判決（起訴案號：臺灣台中地方法院檢察署八十九年度調偵字第三
八四號），提起上訴，本院判決如左：
    主      文
原判決撤銷。
丙○○意圖為自己不法所有，以詐術使人將本人之物交付，處拘役肆拾日，如易科罰
金以參佰元折算壹日。
    事      實
一、丙○○（改名蕭瀚緯）自始即無給付貨款之意思，意圖為自己不法之所有，於民
    國（以下同）八十八年八月二十七日向乙○○偽稱關係良好，銷售業績甚佳，可
    代為銷售成衣，且誆稱會給付貨款，以開立本票作為擔保，使乙○○陷於錯誤，
    陸續交付總價八萬三千四百元之成衣貨品，詎丙○○於詐得成衣貨品販賣完畢後
    拒不付款，乙○○於本票到期向丙○○為付款之提示，丙○○竟避不見面，乙○
    ○遍尋不著，始知受騙。
二、案經被害人乙○○向臺灣臺中地方法院檢察署檢察官訴請偵查起訴。
    理      由
一、訊據上訴人即被告丙○○固坦承有取得成衣貨品之事實，雖矢口否認有何詐欺之
    犯行，並辯稱略以：因工作有問題致無力支付貨款云云。惟查：被告右揭無意付
    款，卻向被害人乙○○詐得成衣貨品之犯罪事實，業據告訴人乙○○指訴綦詳，
    且有本票影本乙紙附卷可稽。次依被告於偵查中自承：向告訴人所拿之衣服已經
    賣掉，錢也已經用完等語。衡諸常情，販賣物品完畢後，當可取得賣得價金以償
    還債權人，被告於賣掉成衣貨品取得所賣貨品價金後非但不支付告訴人貨款，卻
    將其花用殆盡，於告訴人提示本票請求支付本票金額時亦避不見面，足見被告於
    取得成衣貨品之時即已無給付貨款之意思，且簽發屆期顯無兌現可能之本票，用
    以取信告訴人，騙得告訴人之成衣貨品，其為自己不法之所有之意圖，詐得財物
    之犯行至為明確，所辯為事後空言卸責之詞不足採信，其犯行足堪認定。
二、核上訴人即被告所為，係犯刑法第三百三十九條第一項之罪。原審論罪科刑固非
    無見，惟查被告行為後，刑法第四十一條原規定所犯最重本刑為三年以下有期徒
    刑之罪，而受六個月以下有期徒刑或拘役之宣告，因身體、教育、職業或家庭之
    關係，執行顯有困難者得為易科罰金，已修正為同條第一項前段為所犯最重本刑
    為五年以下有期徒刑之刑之罪，而受六個月以下有期徒刑或拘役之宣告，因身體
    、教育、職業、家庭之關係或其他正當事由，執行顯有困難者，得為易科罰金，
    並於九十年一月十日修正公佈，同年一月十二日生效，比較新舊法以新法較有利
    於行為人，原審未予比較適用，並為被告有利之認定，尚有未洽，被告上訴意旨
    否認犯罪雖不足採，但原判決既有上述可議之處即屬無可維持，應由本院將原判
    決撤銷改判，爰審酌被告一切犯罪情狀、目的、手段、對商業信譽之危害及對被
    告於原審法院判決最後言詞辯論期日清償全部金額等情，量處如主文第二項所示
    之刑，並諭知易科罰金折算之標準，用資薄懲。
據上論結，應依刑事訴訟法第三百六十九條第一項前段、第三百六十四條、第二百九
十九條第一項前段、刑法第二條第一項、第三百三十九條第一項、第四十一條第一項
前段，罰金罰鍰提高標準條例第一條前段、第二條判決如主文。
本案經檢察官甲○○到庭執行職務。
中      華      民      國      九十       年    十二     月     五     日
                  臺灣高等法院臺中分院刑事第四庭
                                      審判長法  官  洪  耀  宗
                                            法  官  江  德  千
                                            法  官  劉  登  俊
右正本證明與原本無異。
不得上訴。
                                            書記官  林  水  濱
中      華      民      國      九十       年    十二     月     五     日
附錄：
刑法第三百三十九條第一項
意圖為自己或第三人不法之所有，以詐術使人將本人或第三人之物交付者，處五年以
下有期徒刑、拘役或科或併科一千元以下罰金。
                                                                        Ｒ


司法院資訊處製作；財團法人民間司法改革基金會備份。
